【裁判字號】    98,親,125
【裁判日期】    990721
【裁判案由】    否認子女
【裁判全文】
臺灣臺北地方法院民事判決               98年度親字第125號
原      告  甲○○
被      告  丙○○
   兼
法定代理人  乙○○○即黎亭玉.
上列當事人間否認子女事件，經本院於民國  99 年 7 月 16 日
言詞辯論終結，判決如下：
    主      文
確認被告丙○○（女，民國  ○○ 年 ○ 月 ○○ 日生，身分證統一
編號：Ｚ000000000  號）非被告乙○○○自原告甲○○受胎所生
之婚生女。
訴訟費用由被告負擔。
    事實及理由
一、原告起訴主張略以：緣原告與被告乙○○○原本係夫妻，因
    感情不睦，於民國 98 年 5 月 6 日協議離婚，原告於  98
    年 8 月 21  日生下一子即被告丙○○，因被告丙○○受胎
    期間係在原告與被告乙○○○婚姻關係存續中，被告丙○○
    依法推定為原告與被告乙○○○之婚生子女，惟被告丙○○
    實非被告乙○○○自原告受胎所生。為此依民法第 1063 條
    第  2 項提起否認子女訴訟，請求確認被告丙○○非被告乙○○○自原告甲○○受胎所生之婚生子女等語。並聲明：如
    主文所示。
二、被告對於原告主張之事實均不爭執。
三、經查，原告就其主張之事實，業據提出兩造之戶籍謄本、昕
    穎生物科技股份有限公司血緣關係鑑定報告書為證，據該鑑
    定報告內載：「在所檢驗之  DNA 點位中共計有 D8S1179、
    D21S11、D3S1358、D13S317、FGA  等 5 個點位之分析結果
    為可以排除親子關係，因此可以排除甲○○與丙○○之親子
    關係。」等語，堪認原告與被告丙○○間確無親子血緣關係
    存在。被告對於上述事實及證據均不爭執，堪認原告與被告
    丙○○間確無真實血統之聯繫。
四、按從子女出生日回溯第 181 日起至第 302 日止，為受胎期
    間；妻之受胎，係在婚姻關係存續中者，推定其所生子女為
    婚生子女。前項推定，夫妻之一方或子女能證明子女非為婚
    生子女者，得提起否認之訴。前項否認之訴，夫妻之一方自
    知悉該子女非為婚生子女，或子女自知悉其非為婚生子女之
    時起二年內為之，民法第  1062 條第 1 項、第 1063 條分
    別定有明文。經查，本件被告乙○○○於  98  年 8 月 21
    日產下被告丙○○，其受胎期間係在與原告甲○○之婚姻關
    係存續中，依法雖應推定被告丙○○為原告甲○○與被告乙○○○所生之婚生女，然依前開血緣鑑定報告之結果，被告
    丙○○實非被告乙○○○自原告甲○○受胎所生。從而，原
    告於知悉被告丙○○民國 ○○ 年 ○ 月 ○○ 日出生後 2 年內
    提起本件否認子女之訴，於法洵屬有據，應予准許。
五、據上論結，本件原告之訴為有理由，依民事訴訟法第78 條
    ，判決如主文。
中    華    民    國    99    年    7     月    21    日
                      家事法庭  法    官    彭南元
以上正本證明與原本無異。
如不服本判決，應於判決送達後二十日之不變期間內，向本院提
出上訴狀。
中    華    民    國    99    年    7     月    21    日
                                書 記 官    尹遜言

司法院資訊處製作；財團法人民間司法改革基金會備份。
